【裁判字號】    95,台上,858
【裁判日期】    950217
【裁判案由】    違反毒品危害防制條例
【裁判全文】
最高法院刑事判決              九十五年度台上字第八五八號
    上  訴  人  甲○○
                        押）
                乙○○
                        48號.
上列上訴人等因違反毒品危害防制條例案件，不服台灣高等法院
台南分院中華民國九十四年十一月三十日第二審判決（九十四年
度上訴字第九四八號，起訴案號：台灣台南地方法院檢察署九十
三年度偵字第一０一四二、一０一四三號），提起上訴，本院判
決如下：
    主  文
上訴駁回。
    理  由
按刑事訴訟法第三百七十七條規定，上訴於第三審法院，非以判
決違背法令為理由，不得為之。是提起第三審上訴，應以原判決
違背法令為理由，係屬法定要件。如果上訴理由狀並未依據卷內
訴訟資料，具體指摘原判決不適用何種法則或如何適用不當，或
所指摘原判決違法情事，顯與法律規定得為第三審上訴理由之違
法情形，不相適合時，均應認其上訴為違背法律上之程式，予以
駁回。本件原判決已敘明上訴人甲○○先後無償轉讓第一級毒品
海洛因給上訴人乙○○多次及劉豫青一次之事實，業據甲○○於
偵查中、第一審及原審審理時坦白承認，核與乙○○、證人劉豫
青、張武彰於警詢及第一審中證述情節相符；而上訴人二人共同
販賣第一級毒品海洛因及同時轉讓第一級毒品海洛因之事實，亦
據乙○○、證人劉豫青、張武彰分別於警詢、偵查、第一審審理
時供證屬實，並有甲○○0000000000號行動電話雙向
通聯附卷可資佐證。而在劉豫青、張武彰身上所查獲之毒品白粉
各一包，經送鑑定結果，確含有第一級第六項毒品海洛因成分（
合計淨重０．一八公克，空包裝袋重０．二六公克），有法務部
調查局民國九十三年十一月十五日調科壹字第二００００五二三
０號鑑定通知書一紙附於偵查卷可憑；另於甲○○身上所查獲之
毒品白粉二十四包，經送鑑定結果，確含有第一級第六項毒品海
洛因成分，合計淨重五．二０公克（空包裝袋重三．０二公克）
，亦有法務部調查局九十三年十一月十五日調科壹字第二０００
０五二三一號鑑定通知書、台南縣警察局玉井分局查獲涉嫌毒品
危害防制條例初步檢驗報告單各一紙附卷可稽。張武彰與甲○○
並無特殊關係，甲○○於第一審中復自承與張武彰不認識；收入
不定，並非富有，自無平價轉讓毒品自負風險之理，若僅無償轉
讓，而未賺取差額之利潤，顯難令人置信，且依甲○○於警詢中
所述其係以新台幣（下同）一萬六千元購入，倘係分裝成二十六
包，依此計算每包價格至多應為六百十五元，其以九百元販售一
包給張武彰，堪認甲○○販入海洛因之價格必較販出之價格為低
，而有從中牟取差額利潤之意圖甚明。並以甲○○所辯不認識張
武彰，沒有要乙○○向他收取九百元等語；乙○○否認有轉讓及
販賣第一級毒品海洛因，辯稱不知交給張武彰之東西為毒品云云
，均不足採取，於理由內詳予指駁說明。因而將第一審判決撤銷
，依想像競合犯關係，從一重適用毒品危害防制條例第四條第一
項之規定，論處上訴人二人共同販賣第一級毒品罪刑（甲○○為
累犯），已詳述其所憑之證據及其認定之理由，所為論斷與卷內
證據資料相符，從形式上觀察，並無認定事實不憑證據或有何採
證違背證據法則之違法情形存在。甲○○上訴意旨略以：因劉豫
青毒癮發作向伊要海洛因，伊答應無償轉讓，請乙○○轉交，不
知乙○○何以要向他收取九百元，而在身上被查獲之海洛因係為
方便吸用而分裝，非為販賣之用。乙○○上訴意旨略以：伊不知
甲○○交付之東西為毒品，而依甲○○之指示行事，原判決論處
伊與甲○○為共同正犯，與事實不符等語，並非依據卷內訴訟資
料，對原判決究竟如何不適用法則或適用不當為具體之指摘，徒
憑己見，就原判決已說明事項，或屬原審認事採證職權之適法行
使，任意指摘為違法，且為單純事實之爭執，均不得據為第三審
上訴之合法理由。其上訴違背法律上之程式，均應予駁回。
據上論結，應依刑事訴訟法第三百九十五條前段，判決如主文。
中    華    民    國  九十五  年    二    月   十七   日
                      最高法院刑事第十庭
                          審判長法官  洪  清  江
                                法官  石  木  欽
                                法官  李  伯  道
                                法官  林  勤  純
                                法官  陳  晴  教
      本件正本證明與原本無異
                                      書  記  官
中    華    民    國  九十五  年    二    月  二十三  日
                                                      Ｔ


司法院資訊處製作；財團法人民間司法改革基金會備份。
